臺北高等行政法院判決
　　　　　　　　　　　　　　　　　　 96年度訴字第01166號
　　　　　　　　　　　　　　　.
原　　　告　甲○○
訴訟代理人　庚○○
　　　　　　戊○○
被　　　告　臺北市政府教育局
代　表　人　吳清基（局長）住同上
訴訟代理人　己○○
訴訟代理人　丁○○
訴訟代理人　丙○○
上列當事人間因有關教育事務事件，原告不服台北市政府中華民
國96年02月01日府訴字第09670035200 號訴願決定，提起行政訴
訟。本院判決如下：
　　主  文
原告之訴駁回。
訴訟費用由原告負擔。
　　事  實
一、事實概要：
  (1)為台北市95學年度公立幼稚園及國民小學附設幼稚園老師之
    甄選，被告依據高等中學以下學校教師評審委員會設置辦法
    於民國（下同）95年6、7月間舉行「聯合甄選」，經由甄試
    擇優錄取聯合介聘。95年07月10日公告甄選結果正取27人、
    備取10人（原告為備取第1 名），並公告於95年07月17日上
    午09時在台北市興雅國民小學進行第1 次公開介聘，正取人
    員介聘完畢後，如有缺額則由備取人員依序介聘，當次介聘
    人員應於當日下午03時前攜同學經歷證件正本前往缺額學校
    辦理審查，逾期未辦理視同棄權；如第1 次介聘後，委託辦
    理教師聯合甄選之缺額學校，因故出缺時才於95年07月21日
    上午09時辦理第2次介聘。
  (2)本件95年07月17日上午第1 次公開介聘，正取人員27人均完
    成介聘（並無任何備取人員遞補），且渠等均依規定於當日
    下午03時前向各校報到，經各校回報校教評會審查全數同意
    聘任，被告始於95年07月21日上網公告：上開聯合甄選介聘
    結果缺額全數聘任，不再辦理第2 次公開介聘，錄取之備取
    人員註銷備取資格。但原告主張應向中山國小附設幼稚園報
    到之正取人員曾惠偵未依規定持相關證件正本向該校報到，
    而該校教評會亦未召開會議為審查，顯然與規定不符，故該
    校缺額並未完成聘任，理應由原告以備取之身分遞補；經向
    被告申請，為被告所拒（原處分：被告95年09月12日北市幼
    教字第09536761100 號），提起訴願（96年02月01日府訴字
    第09670035200 號訴願決定）又經駁回，始向本院提起行政
    訴訟。
二、兩造之聲明：
  (1)原告聲明：
    原處分及訴願決定均撤銷；被告對原告遞補中山國小幼稚園
    教師，應作成聘任之行政處分。訴訟費用由被告負擔。
  (2)被告聲明：
    原告之訴駁回。訴訟費用由原告負擔。
三、兩造之爭執及主張：
  (1)兩造爭點：
    應報到之正取人員曾惠偵有無依規定於介聘當日持相關證
      件正本向中山國小報到。
    教師缺額之中山國小教評會有無依規定於介聘當日召開會
      議為教師聘任之審查。
  (2)原告之主張：
    原告對被告舉行之聯合甄選程序、正取備取人員、公開介
      聘程序，以及最後公告甄選結果缺額全數聘任，不再辦理
      第2 次公開介聘，及錄取之備取人員註銷備取資格等相關
      程序均無爭執；但認為曾惠偵未依規定持相關證件正本向
      中山國小報到，而中山國小教評會亦未召開會議為審查，
      顯然與規定不符，故該缺額並未完成介聘程序，理應由原
      告以備取之身分遞補。
    衡諸常情收受正本如有留存影本之必要，主管機關必於發
      還正本前當場影印留存影本，由卷附中山國小教職員報到
      單備註欄之記載「於一星期內繳交身分證、戶口名簿、畢
      業證書、教師證之影印本」，足以知悉曾惠偵並未依規定
      持相關證件正本向中山國小報到；且報到單經校長批示之
      時間為「07月17日11時00分」，足見該時才完成報到，但
      人事主任簽報審查之時間卻是「07月17日10時25分」，豈
      可未批准報到就進行審查，足見中山國小教評會未召開會
      議為教師聘任之審查。至於證人乙○○（該校人事主任）
      所稱曾惠偵依規定繳交證件正本辦理報到為不實，且教評
      會不可以事先授權其他人員為教師之審查，足見中山國小
      教評會未為審查聘任，該缺額自應由原告遞補。原處分與
      訴願決定均違法，應予撤銷，被告就原告遞補中山國小幼
      稚園教師，應作成聘任之行政處分。
  (3)被告之主張：
    台北市95學年度公立幼稚園及國民小學附設幼稚園老師之
      甄選，經公告正取27人、備取10人（原告為備取第一名）
      ，於95年07月17日上午09時第1 次公開介聘，正取人員均
      完成介聘（並無備取人員遞補），渠等均依規定前各校報
      到，各校回報全數同意聘任，被告始於95年07月21日上網
      公告上開聯合甄選介聘缺額全數聘任，錄取之備取人員註
      銷備取資格。故原告備取之資格業經註銷在案，自無遞補
      之問題。
    95年07月17日中山國小經受理甄試正取人員曾惠偵之報到
      ，並經中山國小陳報完成聘任手續，故曾惠偵已經完成報
      到及聘任手續，其後於95年07月31日向中山國小提出離職
      報告書，經該校准予離職，是合法聘任後所發生之情事，
      自不影響先前合法之聘任，其事後離職自無關於95年07月
      17日已經完成之聯合甄試介聘程序，原告以經註銷之備取
      資格請求遞補，自於法無據，被告之處分及訴願之決定，
      均無違誤，原告之訴為無理由，應予駁回。
    理  由
一、高級中等以下學校教師之聘任，為避免由校長聘任產生專擅
    之流弊，教師法第11條第1 項規定「高級中等以下學校教師
    之聘任，分初聘、續聘及長期聘任，除依師資培育法第13條
    第2 項或第20條規定分發者外，應經教師評審委員會審查通
    過後由校長聘任之。」以資因應，而依據該規定，各校均應
    設置教師評審委員會審查相關聘任事務。但如果各校均各別
    以教評會為相關審查，同時又考量以公平、公正、公開之方
    式審查教師之形式資格及實質教學能力，必當導致相當之勞
    費，相對的應聘之老師也要奔波於各校，其相對付出亦不在
    少，加以各校之缺額多半為極少之個位數，因該少數缺額造
    成學校及待聘老師多重之勞費亦不合於社會經濟，於是各地
    區同層級之公立學校多半採取「聯合甄試共同介聘」之方式
    ，而所謂之介聘，並非教師法所稱之初聘、續聘及長期聘任
    ，自非學校教評會所為之聘任，而是一種「介紹供聘」之性
    質，透過聯合甄選之方式找出適當之師資，供各校作為聘任
    之參考，故「介聘程序」足以協助各校教評會公平、公正、
    公開的甄選師資，以及評鑑實質之教學能力進一步推薦師資
    ，核先敘明。
二、本件原告對被告舉行之聯合甄選程序、正取備取人員、聯合
    介聘程序，以及公告缺額全數聘任，至錄取之備取人員註銷
    備取資格等相關程序均無爭執；而爭執於：正取之曾惠偵未
    依規定辦理報到，而中山國小教評會亦未合法審查，故該缺
    額並未完成聘任，而應由原告遞補。經查：
  (1)曾惠偵之報到程序：經證人乙○○（中山國小人事主任）具
    結證稱：報到時由書記楊錦雄、幼稚園長、教務主任及伊一
    起審查，因學校制式之報到單上記載一週內提出影本即可，
    故審查完相關證件正本無誤後就發還等語（參卷p-72）；雖
    被告認為證人所述不實，但証人乙○○係中山國小人事主任
    ，負責辦理該校人事行政，故受理曾惠偵之報到，其與雙方
    並無嫌隙，亦無任何偏袒之必要，且具結陳述屬實需承擔偽
    證罪七年以下有期徒刑之風險，其陳述自無虛偽之必要，另
    有曾惠偵之報到單影本於卷可參，原告質疑證人乙○○之陳
    述，僅稱衡諸常情發還正本前當影印留存，為此項指摘已與
    學校制式之報到單上記載有出入，原告又未提出其他證據資
    料供本院參酌，自無足採；證人乙○○之陳述當屬可信，應
    報到之正取人員曾惠偵依規定於介聘當日持相關證件正本向
    中山國小報到，應堪認定。
  (2)關於教評會之聘任審查：證人乙○○呈報「中山國小95年07
    月14日教評會之會議記錄（參卷p-85）」，證述：經教評會
    之授權由相關處室依規定逕行審查及報局核備，故已合法完
    成聘任審查及報局核備，即使當日未召開教評會亦於法無違
    等語；既有該會議紀錄於卷供參，則該授權形式上真正應堪
    認定。然而，原告質疑教評會不可以事先授權其他人員為教
    師之審查，按教評會對教師資格之審查包含形式要件之審查
    及實質能力之審議，業經證人乙○○於95年07月14日教評會
    會議中報告綦詳，有會議記錄可參，而教評會就幼稚園教師
    經聯合甄選錄取分發報到應予審查一事，同意授權由相關處
    室依規定逕行審查及報局核備，是因該人員是經聯合甄選而
    錄取，且經公開介聘程序推薦，其實質之教學能力於甄選過
    程之筆試、口試、教學演式（試教）之競爭程序，已足以為
    相當之肯認而足供審查，其授權自無違反設置教評會實質審
    查聘任師資之立意，而授權相關處室形式審查錄取人員之學
    經歷等證件，當屬落實於教師資格形式及實質之審查，原告
    質疑教評會不可以事先授權其他人員為教師之審查，諉無可
    憑。
  (3)至於原告質疑：該報到單經校長批示之時間為「07月17日11
    時00分」，但人事主任簽報審查之時間卻是「07月17日10時
    25分」，豈可未批准報到就進行審查云云；實係該校教評會
    已經授權由相關處室依規定逕行審查及報局核備，故該錄取
    人員曾惠偵報到時，承辦單位（人事主任）當依授權同時簽
    請：相關處室主管（教務主任及幼稚園長）以形式審查方式
    審查「該員所提出之畢業證書、教師證書、第一次公開介聘
    通知單等證明文件」，自屬合於授權之行為；故人事主任簽
    報審查之時間為「10時25分」，而校長批示報到單時間為「
    11時00分」，經由相關處室主管（教務主任及幼稚園長）審
    查通過後，校長決行報局核備之時間為「13時00分」，僅屬
    並行而無干格，該程序自無違誤。
三、本件已經完成曾惠偵之聘任程序，原告之備取資格業經註銷
    ，而其請求遞補自於法無據，被告之處分及訴願之決定，均
    無違誤，原告之訴為無理由，應予駁回。
四、據上論結，本件原告之訴為無理由，爰依行政訴訟法第98條
    第1 項前段，判決如主文。
中　　華　　民　　國　　96　　年　　10　　月　　31　　日
                        第三庭審判長法  官　姜　素　娥
                                    法  官　楊　莉　莉
                                    法  官　曹  瑞  卿
上為正本係照原本作成。
如不服本判決，應於送達後20日內，向本院提出上訴狀並表明上
訴理由，如於本判決宣示後送達前提起上訴者，應於判決送達後
20日內補提上訴理由書（須按他造人數附繕本）。
中　　華　　民　　國　　96　  年　  10　  月　  31　  日
                                    書記官  鄭  聚  恩
